臺灣高等法院高雄分院刑事裁定　　　　　100年度抗字第287號
抗　告　人
即　受刑人　林俊成
上列抗告人因聲請定其應執行刑案件，不服臺灣屏東地方法院中
華民國100 年11月7 日裁定（100 年度聲字第1765號），提起抗
告，本院裁定如下：
    主  文
抗告駁回。
    理  由
一、本件抗告意旨略以：自民國95年7 月1 日新法施行後已廢除
    連續犯之規定，也因而造成併案審理判決與分別審理判決於
    定應執行刑上酌減刑度不合理之不公現象。法院就定執行刑
    上刑度之酌減固屬法院自由裁量權，惟相類似之案件，應為
    相同處理之平等原則，本件亦應有適用，怎能在同樣定執行
    刑之案件獨厚重罪，且兩相比較結果，酌減之比例相差更有
    天壤之別，亦有違其公平正義原則、比例原則。如販賣毒品
    共5 次，分別判處有期徒刑15年，但定應執行刑為18年6 月
    至19年；又如強盜案件6 件，分別判處有期徒刑5 年6 月，
    定應執行刑為6 年半左右。請鈞院恩賜受刑人即抗告人林俊
    成（以下稱抗告人）一個公平合理之裁定，恩賜一個改悔向
    上自新機會，受刑人必洗心革面重新做人。爰聲請將原審裁
    定予以撤銷，更為適法之裁定云云。
二、按刑法第50條規定：「裁判確定前犯數罪者，併合處罰之。
    」同法第53條規定：「數罪併罰，有二裁判以上者，依第51
    條之規定，定其應執行之刑。」而數罪併罰宣告多數有期徒
    刑者，於各刑中之最長期以上，各刑合併之刑期以下，定其
    刑期。但不得逾30年，同法第51條第5 款亦定有明文。再按
    法律上屬於自由裁量事項，尚非概無法律性之拘束，在法律
    上有其外部界限及內部界限，前者法律之具體規定，使法院
    得以具體選擇為適當裁判，此為自由裁量之外部界限。後者
    法院為自由裁量時，應考量法律之目的，法律秩序之理念所
    在，此為自由裁量之內部界限。法院為裁判時，二者均不得
    有所踰越。是以在數罪併罰而有二裁判以上、應定其應執行
    刑之案件，法院所為刑之酌定，固屬自由裁量事項，然對於
    法律之內、外部界限，仍均應受其拘束。
三、經查，抗告人前因涉如原審裁定附表所示之11罪，均經臺灣
    屏東地方法院分別判處如原審裁定附表所示之刑（4 月、8
    月、4 月、8 月、7 月、10月、1 年1 月、1 年2 月、8 月
    、10月、6 月），且均已分別確定在案，又該11罪符合上開
    數罪併罰定應執行刑規定，有該11罪之確定判決書附卷可憑
    。則依前揭說明，檢察官就該11罪聲請定應執行刑時，原審
    法院自可在上開說明之法定範圍內，依其裁量刑定2 罪之應
    執行刑。而依上開說明，法院應在11罪中最長刑期之有期徒
    刑1 年2 月月以上，及合併刑期即7 年8 月以下，定其應執
    行刑。原審裁定因而定應執行為6 年2 月，依上開說明，尚
    未逾越上揭說明所指其自由裁量之內部及外部界限，故認本
    件抗告，並無理由，應予駁回。
四、據上論結，應依刑事訴訟法第412 條，裁定如主文。
中    華    民    國  100     年    12    月    14    日
                刑事第二庭  審判長法  官  林正雄
                                  法  官  邱明弘
                                  法  官  黃壽燕
以上正本證明與原本無異。
如不服本裁定應於送達後5 日內向本院提出抗告狀。
中    華    民    國  100     年    12    月    14    日
                                  書記官  戴志穎